th: รูปแบบหมุดย้ำ: บังตา; ขับ; ฝัง; ล็อคแรงเสียดทาน; ออสการ์; เจาะรูด้วยตัวเอง; หมุดกึ่งท่อแบบหัวกลมแบน; ไหล่; โซลิด; ผมแตกปลาย; แบบท่อ; อื่นๆ
tr: Perçin formu: Gömme başlı; Tahrikli; Gömme; Sürtünme kilitli; Oscar; Kendinden delici; Yarı borulu; Omuz; Düz; Kırık; Tubular; Diğer
es: Forma del remache: Ciego; Expansión; Enrasado; Bloqueo por fricción; Óscar; Autoperforante; Semitubular; Hombro; Sólido; Dividido; Tubular; Otros
sl-SI: Oblika zakovice: Slepa; Vozi; Prilegajoč; Blokada trenja; Vpenjalna; SPR; Polcevasta; Ramenska; Strukturna; Razdeljena; Cevasta; Drugo
de: Form der Niete: Hut; Treib; Flach; Reibschluss; Oscar; Selbststechend; Halbhohl; Schulter; Solide; Splissig; Rohrförmig; Sonstiges
sk-SK: Nitová forma: Slepý; Skrutkovací; Zapustený; Trecí zámok; Oscar; Samoprepichovací; Polorúrkový; Ramenný; Tuhý; Rozťahovací; Rúrkový; Iné
fr: Forme de rivet: Borgne; Entraînement; Encastré; À friction; Oscar; Auto-perçant; Semi-tubulaire; Épaule; Solide; Fourchus; Tubulaire; Autre
el: Μορφή πριτσινιού: Ρολό; Καθοδήγησης; Ευθυγραμμισμένη; Κλείδωμα τριβής; Όσκαρ; Αυτοδιάτρητο; Ημισωληνοειδές; Για τον ώμο; Στερεάς μορφής; ΔιαχωρισμένοΣπλιτ; Σωληνοειδές; Άλλο
da: Nitteform: Blind; Drev; Indbyg; Friktionslås; Oscar; Selvpiercende; Halvrørformet; Skulder; Solid; Splittet; Rørformet; Andet
sv: Nitform: Blind; Drivning; Spola; Friktionslås; Oscar; Självpiercing; Halvrörformig; Skuldra; Solid; Kluvet; Rörformig; Övrigt
ro-RO: Forma nitului: Orb; De expansiune; Cu cap înecat; Blocare prin frecare; Oscar; Auto-perforant; Semi-tubular; Umăr; Solid; Despicat; Tubular; Altele
ru: Форма заклепки: Глухая; Загоняемая; Заподлицо; Фрикционный замок; Oscar; Самопроникающая; Полутрубчатая; С плечом; Сплошная; Разрезная; Трубчатая; Другое
fi: Niitin ulkomuoto: Aukoton; Veto; Uppo; Kitkalukko; Oscar; Itselävistävä; Puoliputkimainen; Olkapää; Kiinteä; Kaksihaaraiset; Putkimainen; Muu
zh-TW: 鉚釘形式: 盲孔; 驅動; 齊平式; 摩擦鎖; 奧斯卡; 自刺穿; 半中空; 肩膀; 實心; 分叉; 管; 其他
pl: Forma nitu: Ślepy; Napęd; Kolor; Blokada cierna; Oskar; Samoprzebijanie; Półrurowy; Bark; Stały; Split; Dętkowa; Inne
pt-BR: Formato do rebite: Cego; Acionador; Embutido; Trava de fricção; Escareado; Autoperfurante; Semitubular; Ombro; Maciço; Ponta dupla; Com câmara; Outro
cs: Forma nýtu: Slepá; Průrazný; Zapuštění; Trhací; Slepý (Oscar); Samopropichovací; Polodutý; Rameno; Pevná; Rozdělené; S duší; Jiné
zh-CN: 铆钉形式: 百叶窗; 驱动; 齐平; 摩擦锁; Oscar; 自穿孔; 中孔钉; 肩膀; 坚固; 分叉; 管状; 其他
bg-BG: Форма на нит: Сляп; Задвижващ; Със скрита глава; Фрикционно заключване; Оскар; Самопробиващ; Полутръбен; Раменен; Твърд; Разделен; Тръбен; Други
lt-LT: Kniedės forma: Paslėpta; Įsriegiama; Įleidžiama; Trinties užraktas; Vienpusė; Savisriegė; Pusiau vamzdinė; Jungė; Vienos dalies; Atvira; Vamzdinė; Kita
ja: リベットの形状: ブラインド; ドライブ; フラッシュ; フリクションロック; オスカー; 打込; 半管状; 肩; ソリッド; 枝毛; チューブラー; その他
pt-PT: Forma de rebite: Cego; Caixa; Instalação; Bloqueio de fricção; Oscar; Autoperfurante; Semitubular; Ombro; Sólido; Quebradiço; Tubular; Outro
en: Rivet form: Blind; Drive; Flush; Friction-lock; Oscar; Self-piercing; Semi-tubular; Shoulder; Solid; Split; Tubular; Other
it: Forma del rivetto: Cieco; Per perno guida; Incasso; Ad attrito; Oscar; Autoperforante; Semitubolare; Spalla; Solido; Divisa; Tubolare; Altro
nl: Vorm klinknagel: Blind; Aandrijf; Spoelen; Wrijvingsslot; Oscar; Zelfborend; Halfhol; Schouder; Stevig; Gespleten; Buisvormig; Andere
hu: Szegecs formája: Vak; Hajtó; Süllyesztett; Frikciós; Oscar; Önfúró; Félcső; Vállas; Tömör; Osztott; Cső alakú; Egyéb
nb: Nagleform: Blind; Slag; Flush; Friksjonslås; Oscar; Selvgjennomtrengende; Semi-tubular; Skulder; Fast; Splitt; Rørformet; Annet
ko: 리벳 형태: 블라인드; 드라이브; 플러시; 마찰고정; 오스카; 셀프 피어싱; 반관형; 어깨; 솔리드; 스플릿; 튜브형; 기타
vi: Dạng đinh tán: Màn che; Lái xe; Âm trần; Hãm ma sát; Đinh tán; Tự xỏ khuyên; Đinh tán hình bán nguyệt; Vai; Lốp rắn; Tóc chẻ ngọn; Liền săm; Khác
hr-HR: Oblik zakovice: Slijepa; Sa svrdlom; S upuštenom glavom; Frikcijska brava; Oscar; Samobušeća zakovica; Polucjevasta; Sa strukom; Čvrsta; S prorezom; Cjevasta; Ostalo